臺灣宜蘭地方法院刑事判決
110年度易字第397號
公  訴  人  臺灣宜蘭地方檢察署檢察官
被      告  張植竣



上列被告因違反性騷擾防治法案件，經檢察官吳舜弼提起公訴（
110年度偵字第1561號、110年度偵字第5050號），本院判決如下
：
    主  文
甲○○意圖性騷擾，乘人不及抗拒而為觸摸其臀部之行為，處有期
徒刑參月，如易科罰金，以新臺幣壹仟元折算壹日。又意圖性騷
擾，乘人不及抗拒而為觸摸其臀部、胸部之行為，處有期徒刑參
月，如易科罰金，以新臺幣壹仟元折算壹日。應執行有期徒刑伍
月，如易科罰金，以新臺幣壹仟元折算壹日。
    犯罪事實
一、甲○○意圖性騷擾，先後於：
  ㈠民國一百零九年十二月二十八日十六時四十一分許，在址設
    宜蘭縣○○鄉○○路○段○○○號之統一超商內，藉口詢問冰棒種類
    而乘店員即代號BT000-H109040號之成年女子（真實姓名年
    籍詳卷，下稱甲女）尋找商品不及抗拒之際，接續以下體觸
    摸甲女之臀部二次而對甲女性騷擾。
  ㈡一百十年六月二十七日二十一時許，在址設宜蘭縣○○市○○路○
    段○○號之采漾檳榔攤內，藉口購買檳榔及礦泉水而乘店員即
    代號BT000-H110018號之成年女子（真實姓名年籍詳卷，下
    稱乙女）不及抗拒之際，以手觸摸乙女之臀部、胸部及以下
    體頂碰乙女臀部各一次而對乙女性騷擾。
二、案經甲女、乙女分別訴由宜蘭縣政府警察局羅東分局、宜蘭
    分局報告臺灣宜蘭地方檢察署檢察官偵查起訴。
    理  由
一、上開犯罪事實，業據被告甲○○於本院審理時坦承不諱，核與
    告訴人甲女、乙女各於警詢證陳及偵查結證情節相符，復有
    監視錄影光碟暨影像翻拍照片及臺灣宜蘭地方檢察署檢察官
    勘驗監視錄影光碟所製之勘驗筆錄暨監視器錄影光碟影像截
    圖在卷可稽，經核胥與被告自白情詞相合，堪認被告之自白
    咸與真實相符而可採信。本件事證已臻明確，被告犯行均足
    認定，各應應法論科。
二、按性騷擾防治法第二十五條第一項所處罰之性騷擾罪，指性
    侵害犯罪以外，基於同法第二條第一款、第二款所列之性騷
    擾意圖，以乘被害人不及抗拒之違反意願方法，對其為與性
    或性別有關之親吻、擁抱或觸摸臀部、胸部或其他身體隱私
    處之行為。是所謂「性騷擾」，係指行為人對於被害人之身
    體為偷襲式、短暫性之不當觸摸行為而不符合刑法強制猥褻
    罪之構成要件者而言。行為人基於滿足性慾之目的，對被害
    人所為之侵害行為，苟於客觀上不足認係為發洩情慾，或尚
    未至妨害被害人性意思自由，刑法上雖無處罰猥褻性侵害犯
    罪未遂之明文，然其對被害人有關性之平和狀態，不能謂無
    干擾，得論以性騷擾罪（最高法院98年度台上字第6645號、
    100年度台上字第4745號判決意旨參照）。是核被告甲○○於
    犯罪事實一、㈠之所為，係犯性騷擾防治法第二十五條第一
    項之意圖性騷擾，乘人不及抗拒而為觸摸其臀部罪，核被告
    於犯罪事實一、㈡之所為，則係犯性騷擾防治法第二十五條
    第一項之意圖性騷擾，乘人不及抗拒而為觸摸其臀部、胸部
    罪。至被告於犯罪事實一、㈠即基於性騷擾之意圖，乘告訴
    人甲女不及防備之際，先後以下體觸碰告訴人甲女臀部二次
    及被告於犯罪事實一、㈡即基於性騷擾之意圖，乘告訴人乙
    女不及防備之際，以手觸碰告訴人乙女之臀部、胸部及以下
    體頂碰乙女臀部各一次之所為，分別係基於單一之性騷擾犯
    意而對同一告訴人接續實施之數舉動，亦即各於密切接近之
    時地實施而各侵害同一告訴人之法益，故被告先後各對告訴
    人甲女、告訴人乙女所為觸摸臀部、胸部之數舉動，各行為
    之獨立性皆甚薄弱，依一般社會觀念，在時間差距上，難以
    強行分開，在刑法評價上，應視為數個舉動之接續施行而合
    為包括之一行為予以評價，爰各論以接續犯而為包括之一罪
    。又被告所為上開二次性騷擾之犯行，犯意個別、時間不同
    且對象及手段皆異，應分論併罰之。
三、查被告甲○○前因強制猥褻案件，經臺灣高等法院判刑確定後
    ，本院復以一百零六年度聲療字第二號裁定命其應入相當處
    所施以強制治療至再犯危險顯著降低為止確定，一百零八年
    十一月十九日免予繼續執行出所等情，見卷附臺灣高等法院
    被告前案紀錄表即明，是審酌被告因侵害女性身體自主權而
    經判刑確定並強制治療後，仍無法確實規範及控制己身行為
    ，難認其有悔意且具足夠之自我控制能力，再衡酌被告係國
    中肄業之教育程度，未婚，目前無業但自述在柏拉圖看護之
    家接受治療之現狀暨與其於審理中自陳控制能力不佳且自願
    接受強制治療及其於本件之犯罪動機、目的、手段、造成社
    會侵害程度與潛在危害等一切情狀，分別量處如主文所示之
    刑並各諭知易科罰金之折算標準，併定應執行之刑及易科罰
    金折算標準如主文所示。
據上論斷，應依刑事訴訟法第二百九十九條第一項前段，判決如
主文。
本案經檢察官吳志成到庭執行職務。
中　　華　　民　　國　　111 　年　　5 　　月　　20　　日
                  刑事第五庭法  官  陳嘉年
以上正本證明與原本無異。
如不服本判決應於收受送達後二十日內向本院提出上訴書狀，並
應敘述具體理由；其未敘述上訴理由者，應於上訴期間屆滿後二
十日內向本院補提理由書(均須按他造當事人之人數附繕本)「切
勿逕送上級法院」。
                            書記官  林慶生
中　　華　　民　　國　　111 　年　　5 　　月　　20　　日
附錄本案論罪科刑法條全文
性騷擾防治法第25條第1項
意圖性騷擾，乘人不及抗拒而為親吻、擁抱或觸摸其臀部、胸部
或其他身體隱私處之行為者，處2年以下有期徒刑、拘役或科或
併科新臺幣10萬元以下罰金。